臺灣高等法院刑事判決
109年度上訴字第2911號
上  訴  人  
即  被  告  林秋森  



上列上訴人即被告因違反廢棄物清理法案件，不服臺灣桃園地方
法院一０八年度審訴字第九六一號，中華民國一０九年六月卅日第
一審判決（起訴案號：臺灣桃園地方檢察署一０七年度偵字第九
九九二號、一０八年度偵緝字第一００九號），提起上訴，本院判
決如下：
    主  文
上訴駁回。               
    事實及理由
一、經本院審理結果，認第一審以上訴人即被告林秋森違犯廢棄
    物清理法第四十六條第四款之非法清理廢棄物罪，判處有期
    徒刑六月，並諭知易科罰金折算標準，認事用法及量刑均無
    不當，應予維持，並引用第一審判決書記載之事實、證據及
    理由（如附件）。
二、被告經合法傳喚，無正當理由不到庭，爰不待其陳述逕行判
    決。
三、被告上訴意旨略以：事實非其本人所為。承租人張金龍所
    為與其無關。本人未住在當地，不知情。土地沒有圍籬，
    任何人均可傾倒廢棄物云云。
四、經查，本案業經被告於原審坦認因同行之張金龍應允予分紅
    而代張金龍出面承租系爭土地，並知張金龍要載工廠的東西
    至該地分類，及張金龍未申請資源回收執照一情，核與證人
    即同案共犯張金龍、陳福廷；貨運司機莊瑞安、陳世佳、陳
    建裕；貨運公司負責人游文平；委託處理廢棄物柯秉綸等人
    證述大致相符，並有桃園市政府環境保護局函附稽查工作紀
    錄、現場稽查照片等在卷可按，乃原判決以其與張金龍、陳
    福廷為具犯意聯絡及行為分擔之共犯，認事用法要無違誤。
    另以被告坦認不諱，暨嗣已清理完成，依刑法第五十九條予
    以酌減，並已量處最低刑，則被告復執前詞空言否認上訴，
    顯無足採，應予駁回。　　　
五、據上論斷，應依刑事訴訟法第三百六十八條、第三百七十一
    條、第三百七十三條，判決如主文。
本案經檢察官林秀敏到庭執行職務。
中　　華　　民　　國　一０九　年　 十一 　月　　十　　日
　　　　　　　　　刑事第四庭審判長法　官  陳筱珮
　　　　　　　　                  法　官  吳元曜
　　　　　　　                    法　官  陳玉雲
以上正本證明與原本無異。
如不服本判決，應於收受送達後20日內向本院提出上訴書狀，其
未敘述上訴之理由者並得於提起上訴後20日內向本院補提理由書
（均須按他造當事人之人數附繕本）「切勿逕送上級法院」。
                                  書記官  蔡麗春
中　　華　　民　　國　一０九　年　 十一 　月　　十　　日

附錄：本案論罪科刑法條全文　　　　　　　　　　　　　　　
廢棄物清理法第46條
有下列情形之一者，處1年以上5年以下有期徒刑，得併科新臺幣
1千5百萬元以下罰金：
一、任意棄置有害事業廢棄物。
二、事業負責人或相關人員未依本法規定之方式貯存、清除、處
    理或再利用廢棄物，致污染環境。
三、未經主管機關許可，提供土地回填、堆置廢棄物。
四、未依第41條第1項規定領有廢棄物清除、處理許可文件，從
    事廢棄物貯存、清除、處理，或未依廢棄物清除、處理許可
    文件內容貯存、清除、處理廢棄物。
五、執行機關之人員委託未取得許可文件之業者，清除、處理一
    般廢棄物者；或明知受託人非法清除、處理而仍委託。
六、公民營廢棄物處理機構負責人或相關人員、或執行機關之人
    員未處理廢棄物，開具虛偽證明。